【裁判字號】    98,重訴,40
【裁判日期】    980720
【裁判案由】    毒品危害防制條例等
【裁判全文】
臺灣桃園地方法院刑事判決              98年度重訴字第40號
公  訴  人  臺灣桃園地方法院檢察署檢察官
被      告  甲○○ ○○○○ .
                    （現於臺灣桃園看守所羈押中）
指定辯護人  本院公設辯護人  陳瑞明
上列被告因毒品危害防制條例等案件，經檢察官提起公訴（98年
度偵字第9343號），本院判決如下：
    主  文
ＫＯＨ  ＣＨＡＩ  ＬＡＩ共同運輸第一級毒品，處有期徒刑拾
伍年，並於刑之執行完畢或赦免後，驅逐出境。扣案之第一級毒
品海洛因陸包（驗餘合計淨重貳壹貳柒點玖壹公克，純度百分之
捌伍點零柒，純質淨重壹捌壹零點貳壹公克），沒收銷燬之；扣
案之包裝前開第一級毒品海洛因包裝袋陸只（總重壹伍點柒陸
公克）、行李箱壹只、公事包只、現金新臺幣壹萬零貳拾元、
行動電話壹支，均沒收。
    事  實
一、甲○○ ○○○○ ○○○（中文姓名許財萊，以下均以此稱之）為馬來
    西亞人士，明知海洛因係業經公告列為毒品危害防制條例第
    2 條第2 項第1 款所規定之第一級毒品，不得非法運輸，亦
    屬懲治走私條例所規定未經許可不得私運來臺之管制物品，
    詎其仍貪圖利益，而於民國98年4 月18日晚間某時，在泰國
    之某餐廳內，與真實姓名年籍不詳，綽號為「阿TING」之馬
    來西亞成年男子及綽號為「阿KOI 」之泰國成年女子，基於
    運輸及私運管制物品第一級毒品海洛因之犯意聯絡，約定由
    「阿TING」、「阿KOI 」支付許財萊往返泰國與臺灣間之來
    回機票、在臺灣期間之住宿費用及美金300 元之代價，而許
    財萊則為渠等攜帶第一級毒品海洛因入境臺灣。後「阿TING
    」、「阿KOI 」即於98年4 月22日上午9 時許，前往許財萊
    所投宿位於泰國之RESIDENCE 飯店102 房內，並由「阿 KOI
    」將許財萊行李箱中之個人行李取出，置入預先共夾藏有第
    一級毒品海洛因6 包（驗餘合計淨重2127.91 公克，空包裝
    總重135.76公克，純度85.07%，純質淨重1810.21 公克）之
    公事包3 只（每只公事包分別夾藏2 包）後，再蓋上許財萊
    之個人行李以為掩飾，並交付美金300 元予許財萊，及指示
    許財萊於抵達臺灣並入住「金弘飯店」後，以其平日使用之
    手機撥打至指定之電話號碼，屆時即有人前往接應。許財萊
    乃於同日下午1 時30分許，於泰國曼谷機場，將上開夾藏第
    一級毒品海洛因之行李箱1 只以拖運行李之方式，搭乘中華
    航空公司編號CI－834 號班機，在同日晚間6 時10分許，入
    境臺灣桃園國際機場，而將管制進口之第一級毒品海洛因運
    輸入境我國，許財萊並於入境我國後，先至機場之臺灣銀行
    櫃檯，將美金300 元兌換成新臺幣（下同）10,020元。嗣於
    同日晚間7 時10分許，在臺灣桃園國際機場第一航廈入境檢
    查室內，為內政部警政署航空警察局安檢隊與財政部臺北關
    稅局關員查覺該行李箱有異，始知悉上情，並扣得第一級毒
    品海洛因6 包、行李箱1 只、公事包3 只、現金10,020元、
    手機1 支。
二、案經內政部警政署航空警察局移請臺灣桃園地方法院檢察署
    檢察官偵查起訴。
    理  由
壹、程序事項：
一、按被告以外之人於偵查中向檢察官所為之陳述，除顯有不可
    信之情況者外，得為證據，刑事訴訟法第159 條之1 第2 項
    定有明文。本案證人許光明於偵查中向檢察官所為之證述，
    經被告許財萊及其指定辯護人於本院審理中均表示無意見而
    同意作為證據，且本院審酌該陳述作成時之狀況並無瑕疵之
    情狀存在而認為適當，亦復查無顯有不可信之情況存在，揆
    諸上開說明，自得為證據。
二、本案認定犯罪事實所引用之本案卷內所有卷證資料（包含文
    書證據、物證等證據），並無證據證明係公務員違背法定程
    序所取得，且被告許財萊及其指定辯護人於本院審理終結前
    就卷內所有之卷證資料之證據能力均表示無意見，又卷內之
    文書證據，亦無刑事訴訟法第159 條之4 之顯有不可信之情
    況與不得作為證據之情形，則依刑事訴訟法第159 條之5 之
    規定，本案認定犯罪事實所引用之本案卷證所有文書證據、
    物證等證據，均有證據能力。
貳、實體事項：
一、上開犯罪事實，業據被告許財萊於本院審理中坦承不諱，核
    與證人即內政部警政署航空警察局安檢隊員警許光明在偵查
    中證述本案之查獲經過相符，並有台北關稅局扣押貨物、運
    輸工具收據及搜索筆錄、旅客入出境記錄查詢、電子機票、
    訂位記錄、行李條及現場查獲照片等件附卷可稽；又扣案之
    粉末6 包，經送請法務部調查局鑑定之結果，確均含有第一
    級毒品海洛因成分（驗餘合計淨重2127.91 公克，空包裝總
    重135.76公克，純度85.07%，純質淨重1810.21 公克），有
    該局於98年5 月15日出具之調科壹字第09823015040 號鑑定
    書1 紙在卷可憑；此外，復有扣案用以包裝上開海洛因之包
    裝袋6 只及行李箱1 只、公事包3 只、現金10,020元、行動
    電話1 支可資佐證，堪認被告自白與事實相符而足採信，是
    本案事證明確，被告犯行洵堪認定，應依法論科。
二、按海洛因係毒品危害防制條例第2 條第2 項第1 款規定之第
    一級毒品，且係行政院依懲治走私條例第2 條第4 項公告之
    「管制物品及其數額」甲項第4 款所列之管制進出口物品。
    是核被告許財萊所為，係犯毒品危害防制條例第4 條第1 項
    之運輸第一級毒品海洛因罪，及懲治走私條例第2 條第1 項
    之私運管制物品進口罪。被告持有第一級毒品海洛因之低度
    行為，為運輸之高度行為所吸收，不另論罪。又被告與「阿
    TING」、「阿KOI 」間，就上開犯行具有犯意聯絡及行為分
    擔，為共同正犯。再被告以同一運輸第一級毒品海洛因之行
    為觸犯上述二項罪名，為想像競合犯，應依刑法第55條之規
    定，應從一重之運輸第一級毒品海洛因罪處斷。復被告因於
    本案之第一級毒品海洛因運輸走私情形中，僅屬俗稱「交通
    」之次要角色，尚非居於幕後策劃之主要人員，且其僅為本
    次之毒品運輸走私犯行，是本院衡酌其情節尚堪憫恕，認如
    處以法定最輕刑無期徒刑，仍屬過重，爰依刑法第59條之規
    定，酌予減輕其刑。爰審酌被告僅為貪圖小利即鋌而走險將
    第一級毒品海洛因運輸來臺，且所運輸之毒品數量亦非輕微
    ，若非因司法警察人員及時查獲，即有可能對社會造成重大
    危害，惟兼衡其於犯後終能坦承犯行，並一再表示後悔，態
    度尚可等一切情狀，量處如主文所示之刑。末被告為外國人
    ，其受本案有期徒刑以上刑之宣告，是併依刑法第95條之規
    定，併諭知於刑之執行完畢或赦免後，驅逐出境。
三、沒收部分：
    (一)扣案之粉末6 包，經送請法務部調查局鑑定結果後，確均
      含有第一級毒品海洛因成分之情，業如上述，則依毒品危
      害防制條例第18條第1 項之規定，不問屬於犯人與否，均
      應予宣告沒收並銷燬之。
    (二)扣案盛裝前開第一級毒品海洛因之包裝袋6 只，既能與第
      一級毒品海洛因分別秤其重量，則與第一級毒品海洛因即
      無難以析離而無法個別宣告沒收之情事（最高法院92年度
      台上字第6911號判決要旨參照），惟該包裝袋6 只因具有
      防止第一級毒品海洛因裸露、逸出及潮濕之功用，並便於
      攜帶及持有毒品，且與扣案之行李箱1 只、公事包3 只、
      行動電話1 支，均分別係「阿TING」、「阿KOI 」及被告
      所有而供共犯本案之罪所用之物，業據被告供承在卷；又
      扣案之現金10,020元，則屬被告因犯本案之罪所得之物，
      應均依同條例第19條第1 項之規定，併諭知沒收之宣告。
      至被告往返臺灣、泰國等地之間所使用機票、住宿等費用
      ，乃係屬被告必要之交通、食宿支出，並非供運輸毒品之
      用，亦非運輸毒品所得之對價，是爰不併諭知沒收之，附
      此敘明。
據上論斷，應依刑事訴訟法第299 條第1 項前段，毒品危害防制
條例第4 條第1 項、第18條第1 項前段、第19條第1 項，懲治走
私條例第2 條第1 項、第11條，刑法第11條前段、第28條、第55
條、第59條、第95條，判決如主文。
本案經檢察官丁俊成到庭執行職務。
中    華    民    國    98    年    7     月    20    日
                    刑事第十庭  審判長法  官    江 德 民
                                      法  官    陳 添 喜
                                      法  官    蘇 昌 澤
以上正本證明與原本無異。
如不服本判決應於收受判決後10日內向本院提出上訴書狀，並應
敘述具體理由。其未敘述上訴理由者，應於上訴期間屆滿後20日
內向本院補提理由書 (均須按他造當事人之人數附繕本)「 切勿
逕送上級法院」。
                                      書記官    田 宜 芳
中    華    民    國    98    年    7     月    21    日
附錄論罪科刑依據之法條：
毒品危害防制條例第4條第1項
製造、運輸、販賣第一級毒品者，處死刑或無期徒刑；處無期徒
刑者，得併科新臺幣 2 千萬元以下罰金。
毒品危害防制條例第18條第1項
查獲之第一、二級毒品及專供製造或施用第一、二級毒品之器具
，不問屬於犯人與否，均沒收銷燬之；查獲之第三、四級毒品及
製造或施用毒品之器具，無正當理由而擅自持有者，均沒入銷燬
之。但合於醫藥、研究或訓練之用者，得不予銷燬。
毒品危害防制條例第19條第1項
犯第 4 條至第 9 條、第 12 條、第 13 條或第 14 條第 1 項、
第2 項之罪者，其供犯罪所用或因犯罪所得之財物，均沒收之，
如全部或一部不能沒收時，追徵其價額或以其財產抵償之。
懲治走私條例第2條第1項
私運管制物品進口、出口逾公告數額者，處 7 年以下有期徒刑，
得併科新臺幣 3 百萬元以下罰金。


司法院資訊處製作；財團法人民間司法改革基金會備份。
